臺灣雲林地方法院刑事判決
109年度訴字第857號
公  訴  人  臺灣雲林地方檢察署檢察官
被      告  蕭順勇




指定辯護人  黃曉薇律師
上列被告因違反毒品危害防制條例案件，經檢察官提起公訴（10
9年度偵字第6604號、第6985號），本院判決如下：
    主  文
乙○○犯如附表一編號一至四所示之罪，各處如附表一編號一至四
所示之刑及沒收。應執行有期徒刑參年陸月。沒收部分併執行之
。
    事  實
一、乙○○明知甲基安非他命為毒品危害防制條例第2條第2項第2
    款所列之第二級毒品，係法所禁絕持有及販賣之物，竟基於
    販賣第二級毒品甲基安非他命以營利之各別犯意，持用其所
    有HTC廠牌行動電話1支（搭配門號0000000000號SIM卡1張，
    下稱Ａ行動電話），分別為下列行為：
  ㈠於民國109年7月20日上午7時2分、7時50分、8時28分許，持
    用A行動電話，與持用0000000000門號行動電話之陳俞靜聯
    絡後，前往陳俞靜位在雲林縣○○鎮○○○路000○0號租屋處後方
    ，將甲基安非他命1小包連同充當吸食器之玻璃球1只交給陳
    俞靜；乙○○繼而於同日下午3時56分、4時10分許以A行動電
    話與陳俞靜所持用之上開行動電話聯絡，由乙○○前往陳俞靜
    上開租屋處外，向陳俞靜收取上午購毒所賒欠之新臺幣(下
    同)500元，乙○○即以此先交貨再收款之方式將甲基安非他命
    販賣與陳俞靜以營利（通訊內容詳如附表二編號1所示）。
  ㈡於109年7月27日上午7時28分、7時43分、8時0分許，持用上
    開A行動電話，與持用0000000000門號行動電話之陳俞靜聯
    絡後，旋於雲林縣西螺鎮建興路與中正路交岔路口之統一便
    利商店內，將甲基安非他命1小包連同充當吸食器之玻璃球1
    只交給陳俞靜；繼而於同日下午2時49分、55分許，乙○○以A
    行動電話與陳俞靜所持用之上開行動電話聯絡，乙○○前往陳
    俞靜位在雲林縣○○鎮○○○路000○0號租屋處外，向陳俞靜收取
    該日上午購毒所賒欠之500元，乙○○即以此先交貨再收款之
    方式將甲基安非他命販賣與陳俞靜以營利（通訊內容詳如附
    表二編號2所示）。
  ㈢於109年7月24日晚上6時52分、56分、7時11分許，持用上開A
    行動電話，與持用0000000000門號行動電話之林政葵聯絡後
    ，前往林政葵位在雲林縣○○鎮○○路000巷0號3樓住處樓下，
    將甲基安非他命1小包販賣與林政葵，並得款2,000元（通訊
    內容詳如附表二編號3所示）。
  ㈣於109年7月30日下午1時22分許，持用上開A行動電話，與持
    用0000000000門號行動電話之林政葵聯絡後，旋即在雲林縣
    ○○鎮○○000○0號統一便利商店附近，將甲基安非他命1包販賣
    與林政葵，並得款3,000元（通訊內容詳如附表二編號4所示
    ）。
二、案經臺灣雲林地方檢察署檢察官指揮雲林縣警察局斗六分局
    報告後偵查起訴。
    理  由
壹、證據能力部分：
一、按被告以外之人於審判外之陳述，雖不符刑事訴訟法第159
    條之1至第159條之4之規定，而經當事人於審判程序同意作
    為證據，法院審酌該言詞陳述或書面陳述作成時之情況，認
    為適當者，亦得為證據。又當事人、代理人或辯護人於法院
    調查證據時，知有第159條第1項不得為證據之情形，而未於
    言詞辯論終結前聲明異議者，視為有前項之同意，同法第15
    9條之5第1、2項定有明文。其立法意旨在於傳聞證據未經當
    事人之反對詰問予以核實，原則上係予排除，惟若當事人已
    放棄對原供述人之反對詰問權，於審判程序中表明同意該等
    傳聞證據可作為證據，基於證據資料愈豐富，愈有助於真實
    發見之理念，並尊重當事人對傳聞證據之處分權，且強化言
    詞辯論主義，使訴訟程序進行順暢，此時，法院自可承認該
    傳聞證據之證據能力。查本判決所引被告以外之人之言詞或
    書面陳述，均經檢察官、被告乙○○及其辯護人同意供為證據
    使用或表示沒有意見（本院卷第95、183頁），本院審酌該
    等供述證據之作成及取得之狀況，未見違法或不當取證之情
    事，且為證明被告犯罪事實存否所必要，以之作為證據，認
    屬適當，復經本院於審判期日就上開證據依法進行調查、辯
    論，依刑事訴訟法第159條之5規定，均具有證據能力。
二、本判決下列所引用之其餘文書證據，並無證據證明係公務員
    違背法定程序所取得，亦無顯有不可信之情況，且經本院於
    審理期日提示予被告及其辯護人辨識而為合法調查，該等證
    據自得作為本案裁判之資料。
貳、認定犯罪事實所憑之證據及理由：
一、被告對於上揭犯罪事實，業於警詢、本院準備程序及審判中
    均坦承不諱(警卷第1至6頁，本院卷第92、93、195頁)，其
    並供稱：因口腔癌止痛所需而施用甲基安非他命，又販賣毒
    品可獲毒品供自己施用，遂涉險販毒，另案扣案之門號0000
    000000號SIM卡係朋友名義申辦供己使用，又搭配之HTC廠牌
    行動電話手機1支，均係其所有之物，因另案法官認有扣案
    必要，由其家人交法院入贓證物品庫等語（本院卷第189、1
    90、202頁），核與證人陳俞靜、林政葵於警詢、檢察官訊
    問中證述交易毒品之情節相符（他卷第13至29、41至43、45
    、53至60、65至69、101至107、109頁）。而證人陳俞靜、
    林政葵有施用毒品之前案紀錄，此有其等之臺灣高等法院被
    告前案紀錄表（本院卷第149至158頁）、證人林政葵之雲林
    縣警察局斗六分局委託檢驗尿液代號與真實姓名對照認證單
    、代號與真實姓名對照表、勘察採證同意書、立人醫事檢驗
    所濫用藥物尿液檢驗報告（警卷第55至57頁）在卷可參，可
    見證人陳俞靜、林政葵確有取得毒品之需求，且依其自身經
    驗亦能證實取得毒品之類別，足認證人陳俞靜、林政葵證述
    被告上揭販賣甲基安非他命之犯行，應屬實在。
二、復觀之附表二各編號所示之通訊監察譯文內容（各通訊監察
    書及譯文證據所在均見附表二所載），證人陳俞靜、林政葵
    與被告通話內容，多在確認有無某物或需求某物、某物金額
    ，及被告之行蹤，或何時到達，或何時會面，或會面地點等
    ，即結束通話。再證人陳俞靜、林政葵與被告之通訊監察譯
    文中，雖多未明確談及會面之目的，但綜合其等前後語意、
    交談情境及時機等諸般情狀，核與現今毒品交易之實務現況
    中，常見之兩方約定見面交易之方式相符。另證人陳俞靜與
    被告之通訊監察譯文中，就事實一、㈠犯行部分，證人陳俞
    靜稱：「工具啦，等一下……一張」、「錢不夠啦」、「五百
    塊好啦」、「你來拿錢我在家」（附表二編號1）；就事實
    一、㈡犯行部分，證人陳俞靜稱：「一張加工具」、「我拿m
    oney給你」（附表二編號2）；就事實一、㈢犯行部分，被告
    問：「你那個……要怎樣處理」，證人林政葵稱：「我要還你
    兩千阿」（附表二編號3）；就事實一、㈣犯行部分，證人林
    政葵問：「一半是多少」，被告回應：「現在……35」、「你
    如果要，3給你」（附表二編號4）等語之部分通話內容，核
    與雙方交易模式（先交貨後付款、一手交錢一手交貨）、實
    際交易地點、交易毒品金額數量等情節相符。是上揭通訊監
    察譯文之補強證據，確與證人陳俞靜、林政葵之證述具有相
    當程度之關連性，且足以佐證證人陳俞靜、林政葵證述之真
    實性，故可認定證人陳俞靜、林政葵確與被告為上揭甲基安
    非他命之交易行為無誤。
三、此外，復有本院109年聲監字第339號、109年聲監續字第529
    號通訊監察書暨電話附表、0000000000、0000000000門號行
    動電話之基本資料（使用人：林政葵）各1份、持用0000000
    000門號（乙○○）與持用0000000000門號（陳俞靜）之通訊
    監察譯文2份、與持用0000000000、0000000000門號（林政
    葵）之通訊監察譯文各1份（警卷第2至5、12至14、58頁）
    在卷可佐，且有扣於另案之被告手機1支（含門號000000000
    0號SIM卡1張，110年度保管檢字第1號）可佐，亦有本院另
    案（109年度訴字第856號案件）之109年12月21日雲院惠刑
    禮決109訴856字第1099005286號函、法務部○○○○○○○○○109年
    12月24日雲二監總決字第10900067330號函、本院公務電話
    紀錄單、本院贓證物品保管單各1份（本院卷161至167頁）
    在卷可憑。
四、按販賣毒品之所謂販賣行為，係行為人基於營利之目的，而
    販入或賣出毒品而言。販賣毒品者，其主觀上須有營利之意
    圖，且客觀上有販賣之行為，即足構成，至於實際上是否已
    經獲利，則非所問，即於有償讓與他人之初，係基於營利之
    意思，並著手實施，而因故無法高於購入之原價出售，最後
    不得不以原價或低於原價讓與他人時，仍屬販賣行為。必也
    始終無營利之意思，以原價或低於原價有償讓與他人，方難
    謂為販賣行為，而僅得以轉讓罪論處（參見最高法院93年度
    台上字第1651號、94年度台上字第5317判決要旨）。又販賣
    甲基安非他命係違法行為，非可公然為之，且有其獨特之販
    售通路及管道，復無公定價格，易於增減分裝之份量，故各
    別買賣之價量，或隨雙方關係深淺、資力、需求、認知，及
    貨源多寡、查緝鬆嚴、對購買者之風險評估等而異其標準，
    非可一概而論。再近年來，政府為杜絕毒品氾濫，對於查緝
    施用及販賣毒品均嚴加執行，販賣毒品罪既屬重罪，設如無
    利可圖，衡情一般持有毒品之人當無輕易將所持有之甲基安
    非他命轉讓他人，甘冒另向他人購買時，可能遭致查獲之危
    險；而販賣之利得，除經承認犯行，或帳冊、價量均臻明確
    外，委難察得實情，縱未確切查得販賣賺取之實際差價，但
    除別有事證，足認係按同一價格轉讓，確未牟利外，尚難執
    此認為非法販賣之事證有所不足，致知過坦承者難辭重典，
    飾詞否認者反得逞僥倖，而失情理之平。惟販賣毒品之人從
    價差或量差中牟利之方式雖異，然其販賣目的在意圖營利則
    同一，堪認販賣者購入甲基安非他命之價格必較其售出之價
    格低廉，或係以同一價格而減少甲基安非他命之份量，而從
    中賺取差額利潤圖利之意圖及事實，此應屬合於論理法則，
    且不違背社會通常經驗之理性判斷。查被告為智識正常之成
    年人，且有毒品案件之犯罪紀錄，對於上情應有相當認知，
    另被告與所販賣毒品對象之人即陳俞靜、林政葵間，交情普
    通，日常少有往來，為證人陳俞靜、林政葵證述在卷（他卷
    第22、60頁），其倘無從中牟利之意圖及事實，豈會甘冒重
    典之危而涉險交易毒品。再被告復供稱：我的毒品來源都是
    莊適仲，我賺吃的，本案四次我應該有跟莊適仲討毒品吃等
    語(本院卷第192、196、197頁)，足見被告販賣甲基安非他
    命之行為，獲利係取供自己施用，是其主觀上應有販賣毒品
    以營利之意圖至明。
五、至被告稱係與莊適仲共同販賣等情，惟查：
  ㈠被告於警詢稱：我販賣給陳俞靜、林政葵之甲基安非他命是
    莊適仲的，莊適仲寄放甲基安非他命在我這，也有跟我說過
    有人要的話幫他賣一賣，但我賣完之後的錢也還要拿給莊適
    仲，我沒有多賺錢，但莊適仲會拿毒品給我施用等語（警卷
    第7頁）；於偵訊時稱：我有拿甲基安非他命給陳俞靜、林
    政葵，這是莊適仲寄放的，我幫他賣，他會請我吃一點等語
    （本院卷第82頁）；於本院審理時稱：莊適仲有寄放一些毒
    品在我這邊，如果有人要我就拿給別人，我要拿毒品去賣，
    要跟莊適仲說，我忘記拿毒品去賣給陳俞靜、林政葵前有無
    先跟莊適仲說，收到的錢都交給莊適仲，莊適仲可能不知道
    我拿毒品給誰，只有拿錢給他，毒品給誰他沒有過問，毒品
    是莊適仲分裝好才放在我這邊，莊適仲有說大小包多少錢，
    莊適仲決定一包毒品賣多少錢等語（本院卷第192至199頁）
    。
  ㈡觀被告之通訊監察譯文中，就事實一、㈠犯行部分，證人陳俞
    靜稱：「不是沒有錢，錢不夠啦」、「五百塊，七百塊，然
    後要跟我借三百」，被告即回應：「七百我現在幫你拿過去
    」，證人陳俞靜再稱：「五百塊好啦」，被告即詢問「你人
    在哪？」，並稱「我現在過去」；就事實一、㈢犯行部分，
    被告問：「你那個……要怎樣處理」，證人林政葵稱：「我要
    還你兩千阿」；就事實一、㈣犯行部分，證人林政葵問：「
    一半是多少」，被告回應：「現在……35」、「你如果要，3
    給你」等語之部分通話內容，本案卷證並未見被告於各次販
    賣毒品前，須先行詢問他人並獲首肯後，再回覆購毒者，亦
    可見不論是500元、700元、2,000元、3,500元之毒品，被告
    均可立即憑己意決定販賣與否，行情價為3,500元的毒品，
    也可自行決定販售證人林政葵3,000元，足認被告對於是否
    販賣、毒品之價格、數量、交付地點等交易事宜，均有獨立
    決定權力。且就本案毒品是否為莊適仲寄放在被告處，由被
    告賣等情，檢察官有命被告以證人身分具結後證述（本院卷
    第82頁），然迄今尚無查知檢察官就莊適仲涉此部分犯行提
    起公訴，有莊適仲之臺灣高等法院被告前案紀錄表可參，因
    除被告供述外，卷內查無莊適仲參與於本案4次販賣行為之
    其他供述、非供述證據，經本院詢公訴人、被告及其辯護人
    有無要傳喚莊適仲，被告及辯護人表示無須傳喚，檢察官亦
    表示沒有意見（本院卷第199頁），故本案尚無證據可佐證
    被告與莊適仲間犯意聯絡及行為分擔，併此敘明。
六、綜上所述，被告之自白均核與上揭事證皆相符，均堪採信，
    本案事證明確，均堪認定。
參、論罪科刑之理由：
一、按甲基安非他命係屬毒品危害防制條例第2條第2項第2款所
    列之第二級毒品。故核被告就事實一、㈠至㈣所載販賣甲基安
    非他命之行為，係各犯毒品危害防制條例第4條第2項之販賣
    第二級毒品罪。被告非法持有第二級毒品之低度行為，為其
    進而販賣之高度行為所吸收，不另論罪。再被告所犯上揭各
    罪，犯意各別，行為不同，應分論併罰。
二、刑之加重、減輕部分：
  ㈠刑之加重（累犯）部分：
    按司法院釋字第775號解釋之解釋文及理由意旨，係指構成
    累犯者，不分情節，一律加重最低本刑，於不符合刑法第59
    條所定要件之情形下，致生行為人所受之刑罰超過其所應負
    擔罪責之個案，不符罪刑相當原則、比例原則，於此範圍內
    ，在刑法第47條第1項修正前，為避免發生上述罪刑不相當
    之情形，法院就該個案應裁量是否加重最低本刑。故該解釋
    係指個案應量處最低法定刑，又無法適用刑法第59條規定減
    輕之情形，法院方應依此解釋意旨裁量不予加重最低本刑（
    參見最高法院109年度台上字第518、296號判決意旨）。被
    告前因施用第二級毒品案件，分別經本院以106年度虎簡字
    第195號判決判處有期徒刑4月確定、以107年度虎簡字第455
    號判決判處有期徒刑3月確定，嗣上開2案經本院以108年度
    聲字第143號裁定應執行有期徒刑5月確定，於108年7月24日
    因易科罰金執行完畢，有臺灣高等法院被告前案紀錄表附卷
    可證，其於有期徒刑執行完畢後5年內故意再犯本件有期徒
    刑以上之罪，為累犯，本件並無個案應量處最低法定刑，又
    無法適用刑法第59條規定減輕之情形，亦無加重最低法定刑
    有罪刑不相當之情形，應依刑法第47條第1項之規定加重其
    刑。
  ㈡刑之減輕部分：
  ⒈毒品危害防制條例第17條第2項之適用：
    按毒品危害防制條例第17條第2項規定：「犯第四條至第八
    條之罪於偵查及歷次審判中均自白者，減輕其刑。」規範目
    的原在於使犯第四條至第八條之毒品案件之刑事訴訟程序儘
    早確定，並鼓勵被告自白認罪，以開啟其自新之路，故對犯
    前述罪之被告，於偵查及審判中均自白者，採行寬厚之刑事
    政策。又被告不論該自白係出於自動或被動、其後有否翻異
    ，即得認有該條項之適用，不以始終承認為必要（最高法院
    104年度台上字第2094號、第3861號判決意旨參照）。據上
    說明，被告所犯如附表一編號1至4所示之4罪，均合於毒品
    危害防制條例第17條第2項規定，爰均依法減輕其刑，並均
    依規定先加（法定刑為無期徒刑部分，依法不得加重）後減
    之。
  ⒉有無毒品危害防制條例第17條第1項之適用：
    毒品危害防制條例第17條第1項所稱「供出毒品來源，因而
    查獲其他正犯或共犯者」，係指犯罪行為人供出與「本案」
    毒品來源有關之其他正犯或共犯資料，使調查或偵查犯罪之
    公務員得據以對之發動調查或偵查，並因此而確實查獲其人
    、其犯行者，始足當之。易言之，被告之「供出毒品來源」
    ，與調查或偵查犯罪之公務員對之發動調查或偵查並進而破
    獲之間，論理上須具有先後且相當的因果關係，若被告供出
    毒品來源者之前，調查或偵查犯罪之公務員已有相當之證據
    ，足以合理懷疑被告所供販賣毒品來源之人，則嗣後之破獲
    與被告之「供出毒品來源」間，即欠缺先後且相當的因果關
    係，自不得適用上開規定予以減輕或免除其刑（最高法院11
    0年度台上字第452號判決意旨參照）。被告雖稱其毒品來源
    為莊適仲，查雲林縣警察局斗六分局回覆以：本案係對莊適
    仲所用門號實施通訊監察時，即察知莊適仲、乙○○涉嫌共同
    販賣毒品，並無因乙○○供述而查獲莊適仲販賣毒品情形，另
    乙○○並未供出其他毒品來源供警方偵辦等語，有雲林縣警察
    局斗六分局110年1月18日雲警六偵字第1100000824號函在卷
    可參(本院卷第115頁)。又依臺灣雲林地方檢察署110年1月1
    8日雲檢原清109偵6604字第1109001272號函（本院卷第111
    頁），回覆略以：本署於偵辦被告乙○○之際，已得知莊適仲
    涉嫌販賣毒品之情節，故並未因被告乙○○之供述而查獲莊適
    仲販賣毒品之情形，惟被告乙○○對於毒品查緝仍有助益，請
    酌情量處其刑等情，是被告未符此部分寬減規定。
  ⒊刑法第59條酌減部分：
    按刑法第59條所規定之酌量減輕其刑，必其犯罪情狀確可憫
    恕，在客觀上足以引起一般人之同情，認為即予以宣告法定
    最低度刑，猶嫌過重者，始有其適用。本院酌以刑法第57條
    各款所列事項以及其他一切與犯罪有關之情狀後，就被告販
    賣第二級毒品甲基安非他命之犯行，考量其次數4次，金額
    分別為500元、500元、2000元、3000元，對象2人均為本有
    施用傾向者，且被告就上開之販賣數量及獲取利益均非龐大
    ，犯罪情節較諸販毒集團尚屬零星小額，以其情節而論，其
    惡性尚不如專以販賣第二級毒品維生之販毒集團重大。況被
    告罹患口腔癌症，需要獲得醫療上之妥適照顧，且被告雖不
    符合毒品危害防制條例第17條第1項規定之適用，然檢察官
    表示被告對於毒品查緝仍有助益，請酌情量處其刑等情，故
    參酌以上各情，以被告觸犯該罪之原因、背景及其客觀環境
    等具體情狀，認在客觀上足以使人感覺過苛而引起一般人之
    同情，尚非無可憫恕。認就被告販賣第二級毒品甲基安非他
    命之4次犯行，依其上開犯罪情狀，依毒品危害防制條例第1
    7條第2項減刑後，仍嫌過重，爰依刑法第59條規定酌減其刑
    ，並依規定先加（法定刑為無期徒刑部分，依法不得加重）
    後遞減之。
三、爰以行為人之責任為基礎，審酌被告有因販賣、施用毒品犯
    行經法院判處罪刑，有臺灣高等法院被告前案紀錄表在卷可
    查，素行非佳（累犯部分不重複評價），毒品戕害國人健康
    甚鉅，動輒衍生重大家庭、社會問題，被告無視於國家杜絕
    毒品危害之禁令，販賣毒品圖不法所得之行為，無異擴大促
    進毒品之流通，令施用者沉迷淪陷，形成生理成癮性及心理
    依賴性，戕害國民身心健康，危害社會治安甚鉅，自應受有
    相當程度之刑事非難，惟念及被告犯後於偵審時均坦認犯行
    ，已有悔意，態度尚可，及考量被告因口腔癌止痛施用毒品
    ，亦受毒品之毒害，販賣毒品之對象、次數、數量、金額，
    兼衡被告自陳高職肄業之教育程度，已經離婚，育有3名未
    成年子女，原以廚師為業，後因家庭問題、罹患口腔癌，即
    無從工作，有國立臺灣大學醫學院附設醫院雲林分院診斷證
    明書可參（本院卷第120頁），現入監服刑，以及檢察官、
    被告及辯護人對於量刑之意見等一切情狀，分別量處被告如
    附表一編號1至4所示之刑，並定其應執行刑如主文所示。
肆、沒收部分：
一、關於本案犯罪工具：
    另案扣押之HTC廠牌行動電話1支（搭配門號0000000000號SI
    M卡1張），係被告所有供其犯附表一編號1至4所示犯行所使
    用之物，業據其陳明在卷（本院卷第189至190頁），爰依毒
    品危害防制條例第19條第1項規定，於附表一編號1至4所示
    罪名項下宣告沒收。
二、關於本案犯罪所得：
    犯罪所得，屬於犯罪行為人者，沒收之，於全部或一部不能
    沒收或不宜執行沒收時，追徵其價額，刑法第38條之1第1項
    前段、第3項定有明文。故被告就附表一編號1至4所示販賣
    第二級毒品犯行，已實際取得販毒款項，其各次犯罪所得雖
    未據扣案，但既屬犯罪行為人即被告所有，自應依前開規定
    ，宣告沒收之，並於全部或一部不能沒收或不宜執行沒收時
    ，追徵其價額。被告雖自陳：賣毒品的錢都會交回去給莊適
    仲，莊適仲沒有把錢分給我等語（本院卷第195頁），然本
    件尚無證據證明由莊適仲取得犯罪所得，故於被告論罪科刑
    項下諭知沒收本件販賣毒品所得及諭知於全部或一部不能沒
    收或不宜執行沒收時，追徵其價額。
據上論斷，應依刑事訴訟法第299條第1項前段，毒品危害防制條
例第4條第2項、第17條第2項、第19條第1項，刑法第11條、第47
條第1項、第59條、第51條第5款、第38條之1第1項、第3項，判
決如主文。
本案經檢察官甲○○提起公訴，檢察官林豐正到庭執行職務。
中　　華　　民　　國　　110 　年　　3 　　月　　 3　　日
                  刑事第三庭  審判長法  官  吳基華
　　　　　　　　　　　              法  官  陳碧玉
　　　　　　　　　　　              法  官  張恂嘉
以上正本證明與原本無異。
如不服本判決應於收受判決後20日內向本院提出上訴書狀，並應
敘述具體理由；其未敘述上訴理由者，應於上訴期間屆滿後20 
日內向本院補提理由書（均須按他造當事人之人數附繕本）。「
切勿逕送上級法院」。
                                    書記官  洪青霜
中　　華　　民　　國　　110 　年　　3 　　月　　3 　　日
附錄本案論罪科刑法條全文：
毒品危害防制條例第4條
製造、運輸、販賣第一級毒品者，處死刑或無期徒刑；處無期徒
刑者，得併科新臺幣三千萬元以下罰金。
製造、運輸、販賣第二級毒品者，處無期徒刑或十年以上有期徒
刑，得併科新臺幣一千五百萬元以下罰金。
製造、運輸、販賣第三級毒品者，處七年以上有期徒刑，得併科
新臺幣一千萬元以下罰金。
製造、運輸、販賣第四級毒品者，處五年以上十二年以下有期徒
刑，得併科新臺幣五百萬元以下罰金。
製造、運輸、販賣專供製造或施用毒品之器具者，處一年以上七
年以下有期徒刑，得併科新臺幣一百五十萬元以下罰金。
前五項之未遂犯罰之。

附表一：被告所犯罪名及科刑。
編號 犯罪事實 被告所犯罪名及科刑 一 事實欄一、㈠之部分 乙○○販賣第二級毒品，累犯，處有期徒刑參年。未扣案之犯罪所得新臺幣伍佰元沒收之，於全部或一部不能沒收或不宜執行沒收時，追徵其價額；扣於另案（即本院一○九年度訴字第八五六號案件）之HTC廠牌行動電話手機壹支（含門號○○○○○○○○○○號SIM卡壹張）沒收之。 二 事實欄一、㈡之部分 乙○○販賣第二級毒品，累犯，處有期徒刑參年。未扣案之犯罪所得新臺幣伍佰元沒收之，於全部或一部不能沒收或不宜執行沒收時，追徵其價額；扣於另案（即本院一○九年度訴字第八五六號案件）之HTC廠牌行動電話手機壹支（含門號○○○○○○○○○○號SIM卡壹張）沒收之。 三 事實欄一、㈢之部分 乙○○販賣第二級毒品，累犯，處有期徒刑參年貳月。未扣案之犯罪所得新臺幣貳仟元沒收之，於全部或一部不能沒收或不宜執行沒收時，追徵其價額；扣於另案（即本院一○九年度訴字第八五六號案件）之HTC廠牌行動電話手機壹支（含門號○○○○○○○○○○號SIM卡壹張）沒收之。 四 事實欄一、㈣之部分 乙○○販賣第二級毒品，累犯，處有期徒刑參年貳月。未扣案之犯罪所得新臺幣參仟元沒收之，於全部或一部不能沒收或不宜執行沒收時，追徵其價額；扣於另案（即本院一○九年度訴字第八五六號案件）之HTC廠牌行動電話手機壹支（含門號○○○○○○○○○○號SIM卡壹張）沒收之。 

附表二：本案之通訊監察譯文
編號 日期 時間 通話對象 通話內容 通訊監察書 譯文出處 一 109年7月20日 上午7時2分 0000000000   乙○○    （Ａ）   　↑ 0000000000   陳俞靜   （Ｂ） Ｂ：我朋友找到人了啦。 Ａ：要幹嘛？ Ｂ：你那有工具嗎？ Ａ：沒有。 Ｂ：又沒了。 Ａ：工具沒有啦。 Ｂ：這樣就沒辦法了。 Ａ：我處理給你啦。 Ｂ：工具啦，等一下…一張，你不要再跟阿成講啦。 Ａ：好啦。　　　　　　　　 109年度聲監續字第529號（警卷第13頁正反面） 警卷第2頁  109年7月20日 上午7時50分 0000000000   乙○○    （Ａ）   　↑ 0000000000   陳俞靜   （Ｂ） Ｂ：我剛剛跟他講…電話壞了。 Ａ：你說怎樣？ Ｂ：他不夠錢，先不要好了，不然等等… Ａ：你說什麼我聽不到。 Ｂ：我說…等一下喔…那個女生沒有錢，不是沒有錢，錢不夠啦。 Ａ：嘿，沒關係阿。 Ｂ：5百塊，7百塊，然後要跟我借3百。 Ａ：沒關係啦，7百我現在幫你拿過去啦。 109年度聲監續字第529號（警卷第13頁正反面） 警卷第2頁     Ｂ：他跟我喊到5百耶…這樣是不是…我臺語不會講…好…5百塊好啦。 Ａ：你人在哪？ Ｂ：我在家。 Ａ：我等等過去。 Ｂ：等一下。 Ａ：我現在過去，我到7-11打給你。 Ｂ：不是啦，我想一下… Ａ：要就要，不要就不要，我等等過去。 Ｂ：我問你喔…　　　　　　    109年7月20日 上午8時28分 0000000000   乙○○    （Ａ）   　↓ 0000000000   陳俞靜   （Ｂ） Ｂ：我在家裡，等我。 Ａ：我在後面了。 Ｂ：我知道啦。　　 109年度聲監續字第529號（警卷第13頁正反面） 警卷第2頁  109年7月20日 下午3時56分 0000000000   乙○○    （Ａ）   　↑ 0000000000   陳俞靜   （Ｂ） Ｂ：你走了你沒緣，你來拿錢快點。 Ａ：怎樣？ Ｂ：我說…我說你來拿錢我在家。 Ａ：好。 Ｂ：你到後面打給我。　　 109年度聲監續字第529號（警卷第13頁正反面） 警卷第2頁反面  109年7月20日 下午4時10分 0000000000   乙○○    （Ａ）   　↓ 0000000000   陳俞靜   （Ｂ） Ｂ：我走出去，等我。 Ａ：好。　 109年度聲監續字第529號（警卷第13頁正反面） 警卷第2頁反面 二 109年7月27日 上午7時28分 0000000000   乙○○    （Ａ）   　↑ 0000000000   陳俞靜   （Ｂ） Ｂ：你有在忙嗎？ Ａ：沒有。 Ｂ：一張…一張，然後… Ａ：嘿。 Ｂ：工具，有辦法嗎？我現在在菜市場。 Ａ：嘿。 Ｂ：一張加工具。 Ａ：工具沒有阿。 Ｂ：用一下啦。 Ａ：厚。 Ｂ：拜託一下啦。 Ａ：好啦。 Ｂ：你等等不用打給我，我差不多10分鐘打給你，我先去幫阿成買早餐。 Ａ：他人嘞？ Ｂ：啊？ Ａ：阿成人嘞？ Ｂ：在家阿。 Ａ：好啦。 Ｂ：他說要紫米飯糰我還要找阿。 Ａ：好啦。 Ｂ：拜託一下，幫我用一下，我朋友要的，那個瘋女人一直打，害我沒睡飽。 Ａ：好啦。　　　　　　　　 109年度聲監續字第529號（警卷第13頁正反面） 警卷第3頁正反面  109年7月27日 上午7時43分 0000000000   乙○○    （Ａ）   　↑ 0000000000   陳俞靜   （Ｂ） Ｂ：我在菜市場的7-11等你。 Ａ：好。 Ｂ：好厚，我現在馬上過去。 Ａ：好。 Ｂ：好，那有工具嗎？ Ａ：有啦。　　　　 109年度聲監續字第529號（警卷第13頁正反面） 警卷第3頁反面  109年7月27日 上午8時0分 0000000000   乙○○    （Ａ）   　↑ 0000000000   陳俞靜   （Ｂ） Ｂ：你今天不要打給我了，因為阿成在懷疑我了，你聽得懂我的意思嗎？我已經把早餐買回去，但我還在菜市場。 Ａ：聽不到阿。 Ｂ：我說阿成在懷疑我了，我跟他說我來菜市場要買褲子，我剩1千元而已，他很吝嗇，喂？ Ａ：怎樣啦。 Ｂ：你今天不要打給我，我自己會打給你。 Ａ：好啦。　　 109年度聲監續字第529號（警卷第13頁正反面） 警卷第3頁反面     Ｂ：不要打喔，因為我覺得他今天沒有要上班。 Ａ：好啦。 Ｂ：你跟他的事情，你不要跟他講我有…我有…那個喔。 Ａ：好啦。　　    109年7月27日 下午2時49分 0000000000   乙○○    （Ａ）   　↑ 0000000000   陳俞靜   （Ｂ） Ｂ：我等一下要去郵局，所以我拿money給你。 Ａ：現在喔。 Ｂ：啊？ Ａ：現在喔？ Ｂ：差不多3點半的時候。 Ａ：好啦。 Ｂ：我到郵局打給你，這樣比較快。 Ａ：好啦。　　　　 109年度聲監續字第529號（警卷第13頁正反面） 警卷第4頁  109年7月27日 下午2時55分 0000000000   乙○○    （Ａ）   　↑ 0000000000   陳俞靜   （Ｂ） Ｂ：我在家你來這拿。 Ａ：好啦。 Ｂ：後面喔，停機車那。 Ａ：好啦。　　 109年度聲監續字第529號（警卷第13頁正反面） 警卷第4頁        三 109年7月24日 晚上6時52分 0000000000   乙○○    （Ａ）   　↑ 0000000000   林政葵   （Ｂ）　　 Ｂ：請問是勇哥嗎？ Ａ：嘿。 Ｂ：我上次載阿斌過去開3噸半的那個。 Ａ：你好。 Ｂ：你還記得我嗎？ Ａ：我記得。 Ｂ：要…要找你耶。 Ａ：我等等打給你好嗎？ Ｂ：明天喔？ Ａ：你明天喔？等一下啦。 Ｂ：等等喔，好好。 109年度聲監續字第529號（警卷第13頁正反面） 警卷第4頁反面  109年7月24日 晚上6時56分 0000000000   乙○○    （Ａ）   　↓ 0000000000   林政葵   （Ｂ） Ａ：你說怎樣？ Ｂ：ㄟ…要找你阿。 Ａ：你…你在哪？ Ｂ：我在…中山國小你知道嗎？ Ａ：我知道。 Ｂ：中山國小對面而已。 Ａ：那個…我…我到了打給你，那個… Ｂ：看能不能趕7點半之前。 Ａ：可以，那你…你那個…要怎樣處理。 Ｂ：我要還你兩千阿。 Ａ：好好。　　　　 109年度聲監續字第529號（警卷第13頁正反面） 警卷第4頁反面  109年7月24日 晚上7時11分 0000000000   乙○○    （Ａ）   　↓ 0000000000   林政葵   （Ｂ） Ｂ：你到了嗎？ Ａ：嘿。 Ｂ：我馬上到。 Ａ：你在哪？ Ｂ：旁邊不是有個翔逸大樓。 Ａ：嘿。 Ｂ：我住在這而已，我現在下去。 109年度聲監續字第529號（警卷第13頁正反面） 警卷第5頁 四 109年7月30日 下午1時22分 0000000000   乙○○   （Ａ）   　↑ 0000000000   林政葵   （Ｂ） Ｂ：你現在有空嗎？ Ａ：有阿。 Ｂ：等等喔。 Ａ：嘿嘿。 Ｂ：你現在有空嗎？ Ａ：有嘞。 Ｂ：這樣…方便來市場外面7-11跟加油站福懋那間。 Ａ：哪裡？ Ｂ：大菜市場入口不是有間福懋加油站喔。 Ａ：嘿嘿。 Ｂ：方便來這裡嗎？ Ａ：好阿好阿。 Ｂ：靠邀…那個怎麼講，一半是多少。 Ａ：現在…35嘞。 Ｂ：是喔。 Ａ：嘿。 Ｂ：這樣… Ａ：你如果要，3給你。 Ｂ：這樣我在那等你喔。 Ａ：好。　　　　　　　　 109年度聲監續字第529號（警卷第13頁正反面） 警卷第5頁反面